Minutes et répertoires du notaire Fiacre JUTET, 20 janvier 1622 - 27 octobre 1632 (étude VIII)
Archives nationales
- Minutes de Fiacre JUTET, janvier 1622 - 1645; MC/ET/VIII/608 - MC/ET/VIII/638
  - Minutes. 1625, mai - 1625, juillet, mai 1625 - juillet 1625; MC/ET/VIII/619
    - Mise en apprentissage par Anne BANSE, pour 3 ans, de Charles CRESSÉ, âgé de 16 ans, fils de défunt Thibault CRESSÉ, marchand au Palais, et d'Anne BANSE, demeurant rue de la Calendre, chez Guillaume PERRICHON, marchand de draps de soie à Paris, demeurant au Marché aux Poires, à l'image Saint-Michel, moyennant 200 livres., 18 juillet 1625; MC/ET/VIII/619
      contrat d'apprentissage; Cressé, Charles
    - Marché de traduction par Jean BAUDOIN, interprète du Roi en langues étrangères, rue Saint-Jacques, paroisse Saint-Séverin, à Pierre ROCOLET et François TARGA, marchands libraires à Paris, de certaines oeuvres de François BACON. (A la suite: 1625, 19 juillet, quittance à Pierre ROCOLET), 18 juillet 1625; MC/ET/VIII/619
      marché; quittance; Baudoin, Jean
    - Echange entre Jean Perlin, écuyer, Claude Perlin, notaire au Châtelet, demeurant faubourg Saint-Germain-des-Prés, paroisse Saint-Sulpice, Marie Perlin, Yvon Charron, portemanteau de la reine, demeurant à Brie-Comte-Robert, se faisant fort de Marguerite Perlin, sa femme, tous héritiers de défunt Nicolas Du Vivier, leur oncle, d'une part, et Denis Duchaisne, cordonnier des écuries de la reine, rue de la Vieille-Draperie, d'autre part, d'une maison rue de Grenelle, à Saint-Germain-des-Prés, contre 78 £. 2 sols de rente, et promesse de Denis Duchaisne; Transport par les mêmes à Marguerin Lefèvre, maître cordonnier à Paris, de la rente de 78 l. 2 s. 6 d. à eux cédée par Denis Duchaisne. - En marge: 1627, 30 juin, rachat par le révérend père Jules Menoust, recteur du noviciat des Pères Jésuites du faubourg Saint-Germain-des-Prés., 21 juillet 1625; MC/ET/VIII/619
      échange; promesse; Grenelle (rue de); Saint-Germain-des-Prés (hameau); Charron, Yvon; Du Vivier, Nicolas; Duchaisne, Denis; Perlin, Claude; Perlin, Jean; Perlin, Marguerite; Perlin, Marie; cordonnier; notaire; employé de maison
    - Quittance de rachat à François BOUZONYER, docteur en la faculté de médecine en l'Université de Paris, demeurant rue d'Anjou, couture du Temple, à cause de défunte Marie DESPERSIN, sa femme., 22 juillet 1625; MC/ET/VIII/619
      quittance; Bouzonyer, François
    - Quittance de rachat par François IGNON, huissier au Châtelet, procureur de Antoine de CAMPREMY, conseiller du Roi, maître d'hôtel ordinaire de S. M., seigneur de LARDY près d'Etampes, y demeurant. (Procuration devant notaire de Lardy, jointe)., 22 juillet 1625; MC/ET/VIII/619
      procuration; quittance; Campremy, Antoine de
    - Obligation de Baptiste LAMBERT, marchand poissonnier, bourgeois de Paris, et de Catherine DODOI, sa femme, quai de la Mégisserie, envers Jean BARBERET, maître horloger demeurant rue de la Vieille-Draperie, de 1600 £. en prêt, en garantie de quoi ils laissent différentes pièces d'orfèvrerie. (A la suite: 1630, 23 janvier, quittance à Baptiste LAMBERT d'une partie de la somme et vente de la vaisselle)., 29 juillet 1625; MC/ET/VIII/619
      acte de vente; obligation; quittance; Barberet, Jean
    - Inventaire après décès des biens de défunte Renée BARDOU, veuve en Ières noces de Nicolas CHARPANTIER, maître orfèvre à Paris, en 2èmes noces de Mathurin FERRÉ, orfèvre ordinaire de la maison du Roi, à la requête de Nicolas CHARPANTIER, maître orfèvre à Paris, orfèvre ordinaire de la maison du Roi, demeurant rue de la Vieille-Draperie, son fils., 31 juillet 1625; MC/ET/VIII/619
      inventaire; Charpantier, Nicolas
  - Minutes. 1625, août - 1625, décembre, août 1625 - décembre 1625; MC/ET/VIII/620
    - Contrat de mariage entre Louis Aubert, marchand au Palais et bourgeois de Paris, demeurant rue du Chevet-Saint-Landry, paroisse Saint-Landry, fils de défunt François AUBERT, marchand bourgeois de Paris, et de Françoise CHAMBIGES, avec Jeanne de Planne, fille de Jacques de Planne, maître chapelier et bourgeois de Paris, demeurant sur le pont Notre-Dame, paroisse Saint-Jacques-de-la-Boucherie, et Catherine Sonnet, sa femme, auquel signent comme témoins de la future épouse Fiacre Préponnier, maître facteur d'instruments de musique, et Jacques Préponnier, bourgeois de Paris, ses cousins germains maternels; en présence de Denis GIRARDON, fourrier de l'écurie du Roi, beau-frère à cause de Léonarde AUBERT, sa femme., 28 octobre 1625; MC/ET/VIII/620
      La cote donnée par l'instrument de recherche imprimé (ET/VIII/ 606) est erronée; la cote exacte est MC/ET/VIII/0620.
      Documents du Minutier central concernant l'histoire de la musique (1600-1650), par Madeleine Jurgens, tome I [études I à X, 1763 actes], Paris, Archives nationales, 1967, p. 783 (instrument de recherche imprimé dématérialisé, certaines notices sont plus détaillées dans la version intégrale accessible en ligne par la rubrique 'Autres instruments de recherche', voir contexte dans le Plan d’orientation général - Notaires de Paris, guides thématiques du Minutier).
    - (au verso du 8 décembre) Bail par Anne BANSE, veuve de Thibault CRESSE, marchand au Palais, à Pierre LEGER, maître menuisierrue et paroisse Saint-Nicolas-du-Chardonneret, d'une boutique dépendans de la maison à l'Image Saint-Martin, rue de la Calandre, où demeure lad. BANSE, en présence d'Antoine JUHEL, aussi menuisier, caution (acte non terminé)., 1625; MC/ET/VIII/620
      bail; Léger, Pierre
    - (au V° du 8 décembre) Bail de boutique à Pierre LEGER, maître menuisier demeurant dite rue, en présence d'Antoine JUHEL, maître menuisier à Paris, demeurant rue Saint-Nicolas-du-Chardonneret; caution., 1625; MC/ET/VIII/620
      bail; Juhel, Antoine
    - Obligation d'Antoine BLANCHARD, receveur général du Prince en Berri, envers Joseph DORAT, secrétaire de la feue reine Marguerite, demeurant rue des Augustins, de 2450 £ pour prêt, en présence de Jean CHASTAGNAT, marchand à Limoges, caution dudit BLANCHARD; Promesse de transport par ledit CHASTAGNAT audit Joseph DORAT (A la suite: 1628, 1 février quittance des obligations); Reconnaissance par Joseph DORAT, 2, 13 et 18 août 1625., 2 août 1625 - 18 août 1625; MC/ET/VIII/620
      obligation; reconnaissance; quittance; Dorat, Joseph
    - Quittance de René FLEURY, entrepreneur des bâtiments du Roi, et Marie ROUSSEAU, sa femme, et de la famille ROUSSEAU, à Benoît BIDAL, marchand au Palais., 5 août 1625; MC/ET/VIII/620
      quittance; Fleury, René
    - Vente par Marguerite COISNARD, veuve de Pierre FROMECHER, buvetier de la chancellerie du Palais, à Mathieu MOLÉ, chevalier, conseiller du roi en ses Conseils, procureur général, et autres gouverneurs et administrateurs des Pauvres enfermés de cette ville et faubourgs de Paris, d'une maison et jardin planté d'arbres fruitiers, sise au faubourg Saint-Marcel, rue du BATTOIR, lieu dit le Champ d'Albret, près de la rue Coupeaux, moyennant 1 400 livres., 11 août 1625; MC/ET/VIII/620
      acte de vente; Battoir (rue du)
    - Marché par Gaspard DELAUNAY, maçon demeurant à Fontenay-sous-Bagneux, à de GASTINES et MESSIER, curateurs de LE PEUPLE, pour faire les ouvrages de maçonnerie nécessaires en une maison sise audit Fontenay, appartenant audit Le Peuple, et dont devis suit, moyennant neuf vingts livres., 12 août 1625; MC/ET/VIII/620
      devis; marché; Delaunay, Gaspard; Gastines, M.; Messier, M.; maçon
    - Vente par Jean DORAT, receveur triennal des tailles en Haut Limousin, demeurant à Paris, rue Chapon, à Jean CHASTAGNAT, marchand bourgeois de Limoges, tous deux à Paris, de l'OFFICE de RECEVEUR TRIENAL des TAILLES en l'élection de Limoges, moyennant 40 000 livres., 14 août 1625; MC/ET/VIII/620
    - Bail par Pierre LANCHENU, maître écrivain juré à Paris, demeurant en la maison du Chapeau royal, rue de la Barillerie, pour un an, à Lucas GRESLE, maître aiguilletier à Paris, de lieux dépendant de la maison où il demeure, moyennant six vingt quinze livres de loyer., 16 août 1625; MC/ET/VIII/620
      bail; Barillerie (rue de la)
    - Mariage de Nicolas ALLAIN le jeune, maître savetier à Paris, demeurant en l'Ile du Palais, fils de Nicolas ALLAIN, maître savetier à Paris, et de Marie LE SAGE, et de Gabrielle BOBYE, fille de défunt Barthélemy BOBYE, maître orfèvre à Paris, et de Marie TROULLET, demeurant en l'Ile du Palais; parmi les témoins pour Nicolas ALLAIN: Simon LE MAISTRE, cordonnier de Monseigneur, frère du Roi, cousin., 17 août 1625; MC/ET/VIII/620
      contrat de mariage; Allain, Nicolas
    - Vente par Jean CARRE, procureur de François JACQUEAU, huissier sergent à cheval au Châtelet, à Antoine BEAUPERRIN, praticien à Montlhéry, de l'OFFICE de SERGENT à CHEVAL au Châtelet, moyennant 700 livres. (pièces jointes), 20 août 1625; MC/ET/VIII/620
    - Bail par Baptiste LAMBERT, marchand poissonnier à Paris, quai de la Mégisserie, aux religieux du couvent des CHARTREUX de Paris représentés par Dom Augustin JOYEUX, prieur, et Dom Grégoire Guyonnière, aussi prieur, des étangs des Maillards et dépendances, pour 9 ans, moyennant 1800 £. par an., 23 août 1625; MC/ET/VIII/620
    - Vente d'héritages par Gilles MOULLIN, notaire à Yèvres, pays chartrain, procureur de la famille de LAUBIER, à Jean PELISSON, sieur de RONCERAY, graffier criminel du Mans, demeurant à Paris, rue des Jardins, procureur d'Alexandre REGNAULT, avocat au Mans., 23 août 1625; MC/ET/VIII/620
      acte de vente; Pelisson, Jean
    - Marché entre Crispian de PAS, maître graveur en taille douce à Paris, rue Saint-Jacques paroisse Saint-Benoît, et Pierre ROCOLET, marchand libraire à Paris, pour la vente de 25 exemplaires d'un livre intitulé l'Institution du Roi pour la Cavalerie par ledit de PAS audit Pierre ROCOLET et à lui fournir en même temps qu'il livrera Samuel THIBOUST, aussi marchand libraire à Paris., 23 août 1625; MC/ET/VIII/620
      acte de vente; marché; Rocolet, Pierre
    - Mariage de Jacques SEBILLE, compagnon savetier à Paris, y demeurant rue de Bourgogne, paroisse Saint-Hippolyte, natif de Gargenville près de Meulan, et de Marie ONGNON, servante de René VINCENT, greffier, rue Coquatrix, native de Saint-Sulpice près de Beauvais, fille de Bertrand ONGNON et d'Hélène LAQUICHE. Parmi les témoins pour Marie ONGNON: François PINSON, jardinier à Paris, son cousin germain; pour Jacques SEBILLE: Pierre BERNARD, receveur général du grand prieur de France., 31 août 1625; MC/ET/VIII/620
      contrat de mariage; Ongnon, Marie
    - Échange entre Thomas Le Vacher, le jeune, facteur d'instruments de musique, bourgeois de Paris, demeurant rue de la Pelleterie, Charlotte Gaumont, sa femme, Nicole Le Vacher, femme de Louis de Brotonne, maître serrurier à Paris, demeurant rue de la Savaterie, Pierre Ballard, commissaire de l'artillerie de France et imprimeur de musique du roi, demeurant rue Saint-Jean-de-Beauvais, et Anne Guiot, sa femme, auparavant veuve de Philippe Le Vacher, violon ordinaire de la chambre du roi, tous héritiers de défunt Thomas Le Vacher, facteur d'instruments de musique, bourgeois de Paris, d'une part, et Jean Hindret, marchand gantier-parfumeur, bourgeois de Paris, demeurant en la cour Saint-Éloi, d'autre part, aux termes duquel les premiers cèdent contre 75 livres de rente et 150 livres en espèces une maison sise à Crosne près de Villeneuve-Saint-Georges, près de l'église, avec jardin et vignes, et contre 150 livres les meubles qui y sont contenus ainsi que les outils servant à vendanger. [À la suite: 1636, 5 octobre. Ratification de l'échange précédent par Philippe Le Vacher, marchand, demeurant rue Saint-Denis, chez Hugues Cherchemon, marchand, en présence dudit Pierre Ballard, son beau-père.], 1er septembre 1625 - 5 octobre 1636; MC/ET/VIII/620
      1636, 5 octobre. Ratification de l'échange précédent par Philippe Le Vacher, marchand, demeurant rue Saint-Denis, chez Hugues Cherchemon, marchand, en présence dudit Pierre Ballard, son beau-père.
      La cote donnée par l'instrument de recherche imprimé (ET/VIII/ 606) est erronée; la cote exacte est MC/ET/VIII/620.
      Documents du Minutier central concernant l'histoire de la musique (1600-1650), par Madeleine Jurgens, tome I [études I à X, 1763 actes], Paris, Archives nationales, 1967, p. 774 (instrument de recherche imprimé dématérialisé, certaines notices sont plus détaillées dans la version intégrale accessible en ligne par la rubrique 'Autres instruments de recherche', voir contexte dans le Plan d’orientation général - Notaires de Paris, guides thématiques du Minutier).
    - Mise en apprentissage par Jean PESCHEUR, compagnon paveur à Paris, demeurant rue Saint-Denis, pour 6 ans, de sa fille, Ambroise PESCHEUR, âgée de 13 ans, chez Marguerite RENARD, femme de Louis de RUFFIN, marchand perruquier, bourgeois de Paris, maîtresse perruquière à Paris, sans aucun débours., 1er septembre 1625; MC/ET/VIII/620
    - Obligation de Gilbert FABRE, maître horloger demeurant rue de la Vieille-Draperie, ayant boutique au Palais, et Françoise PRIEUR, sa femme, envers Jean BARBERET, aussi maître horloger à Paris, demeurant rue de la Vieille-Draperie, de 600 livres, en prêt; ils veulent employer 300 livres à payer la taxe du renouvellement de leur boutique au Palais et le reste au mariage de leur fille (A la suite: 1626, 13 juillet, quittance à Gilbert FABRE), 2 septembre 1625; MC/ET/VIII/620
      obligation; quittance; Fabre, Gilbert
    - Emprunt de Gilbert FABRE, maître horloger à Paris, ayant boutique au Palais, pour payer la taxe de 300 livres faite pour le renouvellement des baux des 77 BOUTIQUES au PALAIS dépendant du Domaine du Roi., 2 septembre 1625; MC/ET/VIII/620
    - Quittance de René PYRON, maître orfèvre à Paris, rue des Arcis, et Claude PEPIN, sa femme, à Guillaume LE GOIX, tailleur d'habits à Paris., 4 septembre 1625; MC/ET/VIII/620
      quittance; Pyron, René
    - Promesse par Regnault TRAMPU, maçon à Paris, demeurant au faubourg Saint-Marcel, rue Mouffetard, à Benoît BIDAL, marchand et bourgeois de Paris, demeurant rue et paroisse Sainte-Croix, de faire un corps de logis du côté de la rivière et tous les ouvrages de maçonnerie nécessaires, dépendant de la maison dudit BIDAL, sise rue de Lourcines au faubourg Saint-Marcel, près des Cordelières Saint-Marcel, moyennant 45 livres., 4 septembre 1625; MC/ET/VIII/620
      marché; Trampu, Regnault; Bidal, Benoît; maçon
    - Protestation de François FOUREAU, conseiller et aumônier ordinaire de la Reine régnante, à l'encontre de Louis BOURGEOIS, serviteur de l'un des commis du sieur MOREAU, trésorier de l'Epargne, qui lui a fait croire qu'il perdrait un procès de grande importance et lui a extorqué contre son gré la résignation d'une chapelle et une obligation de 2 000 livres., 5 septembre 1625; MC/ET/VIII/620
    - Echange entre la famille TRIBOEIL et Elisabeth DAMOURS, veuve de Michel de LAUZON, dame d'AUBERVILLIERS, de 3 arpents de terre sis à MEUDON, lieu dit Lampairon de Chanteresne, contre 34 £. 7 s. 6 d. de rente. (En marge: 1627, 6 octobre, rachat) (Pièces jointes); Constitution par les Prévôt des marchands et les échevins à Elisabeth DAMOURS., 5 septembre 1625; MC/ET/VIII/620
      échange
    - Quittance de Etienne FEVRET [FERRET], maître orfèvre à Paris, rue des Mauvaises Paroles, fils de défunt Gilles FERRET, maître orfèvre, et de Denise LE NORMANT, à sa mère, demeurant avec lui rue des Mauvaises Paroles, et à Robert DU PRESSOIR, maître boursier gibecier, et Jacqueline FERRET, sa femme, auparavant veuve de Etienne CONNESTABLE, de la somme de 150 £. léguée audit Etienne FEVRET par ledit CONNESTABLE, son parrain., 5 septembre 1625; MC/ET/VIII/620
      quittance; Fevret, Etienne
    - Echanges de terres à Meudon, et maisons qui avaient été acquises de Madeleine Boulland, veuve de Mathieu de L'Olive, notaire au Châtelet (contrat du 10 novembre 1570, CX/0022)., 10 septembre 1625; MC/ET/VIII/620
      échange; Meudon (Hauts-de-Seine); Boulland, Madeleine; L'Olive, Mathieu de; notaire
    - Bail par les chapelains de la Sainte Chapelle du Palais, pour 1 an, à Vincent GUIGNY, vigneron demeurant à PICPUS, d'une maison sise audit PICPUS vis-à-vis de celle de Charles de BALSAC, thésaurier de la Sainte-Chapelle, évêque de NOYON, en la grande rue, moyennant 36 £. de loyer., 20 septembre 1625; MC/ET/VIII/620
    - Transport de bail par Pierre ROBINEAU, conseiller du Roi et receveur général des Finances à Tours, demeurant rue de Berry, à Gabriel DU CADOLU, marchand au Palais, de la moitié du Ier étal à senestre sur le perron saillant de la galerie aux merciers allant à la Sainte Chapelle; Transport de rente par ledit CADOLU à G. CRICHANT, aussi marchand au Palais., 20 septembre 1625; MC/ET/VIII/620
      transport de droits; bail
    - Indemnité de François de COSSÉ, duc de BRISSAC, pair et grand panetier de France, lieutenant général pour le Roi en Bretagne, demeurant ordinairement en son château de Brissac en Anjou, actuellement en son hôtel de Brissac, rue des Vieilles-Etuves et des Deux-Ecus, fils aîné de défunt Charles de COSSE, comte de BRISSAC, Ier maréchal de France, chevalier des Ordres du Roi, à Thimoléon de COCQUESSAC, à cause d'une constitution passée le 20 juillet 1620 (devant Nutrat et Mancheville) par le défunt comte de BRISSAC et ledit COCQUESSAC., 21 septembre 1625; MC/ET/VIII/620
      indemnité; Brissac, François de Cossé (1582-1651, duc de)
    - Transport par Eustache CLEMENT, marchand linger à Paris, demeurant rue de la Vieille-Draperie, à Guillaume DOINT, marchand au Palais, de son droit de bail sur une BOUTIQUE au PALAIS située dans la grande salle, adossée contre le 2e pilier de ladite salle, moyennant 150 livres par an., 22 septembre 1625; MC/ET/VIII/620
      transport de droits
    - Quittance par Jean Vuatebled, procureur au Châtelet, demeurant rue Saint-Pierre-aux-Boeufs, à Charles Bihoreau, prêtre, confesseur et prédicateur ordinaire de la maison du roi, demeurant au collège de Navarre, exécuteur, avec Louis Constantin, violon ordinaire de la chambre du roi, du testament de sa tante Elisabeth de Barote, veuve de François Leschassier, violon ordinaire de la chambre du roi, de la somme de 1 364 livres pour rachat d'une rente qui avait été constituée par la défunte le 5 juillet 1624., 24 septembre 1625; MC/ET/VIII/620
      Documents du Minutier central concernant l'histoire de la musique (1600-1650), par Madeleine Jurgens, tome I [études I à X, 1763 actes], Paris, Archives nationales, 1967, p. 148 (instrument de recherche imprimé dématérialisé, certaines notices sont plus détaillées dans la version intégrale accessible en ligne par la rubrique 'Autres instruments de recherche', voir contexte dans le Plan d’orientation général - Notaires de Paris, guides thématiques du Minutier).
    - Reconnaissance donnée par François l'Anglois, dit de Chartres, natif de Chartres, libraire et marchand de tableaux et de portraitures, demeurant dans l'enclos Saint-Denis-de-la-Chartre, en la cité, à Claude Vignon, maître peintre et bourgeois de Paris, pour la remise de cent quatre-vingt-onze tableaux de diverses sortes, tant peintz sur thoille, carte que bois, aulcuns garniz de leur bordure et les autres non et aussi de quelque pourtraiture de taille doulce, à plain mentionnez et declairez par ung bref inventaire escript de la main du dict L'Anglois de lui signé et remis audit Vignon. L'ensemble des tableaux et pièces monte à 2000 livres tournois; les tableaux seront payés au fur et à mesure de la vente et les invendus seront rendus audit Vignon. [A la suite: 1634, 21 avril. Désistement du contrat ci-dessus, sans dommage et intérêts de part ni d'autre.], 30 septembre 1625 - 21 avril 1634; MC/ET/VIII/620
      - 1634, 21 avril. - Désistement du contrat ci-dessus, sans dommage et intérêts de part ni d'autre..
      Compléments de description: (1) Et natif de Chartres.
      reconnaissance; renonciation; contrat; Chartres (Eure-et-Loir); Cité (île de la); Saint-Denis-de-la-Chartre (enclos); Langlois, François; Vignon, Claude (1593-1670); libraire; commerçant; peintre
    - Donation de Jacques COTELIE, marchand mercier grossier et bourgeois de la ville de Vire en Normandie, à Nicolas LEBLANC, maître fondeur de lettres à Paris, demeurant à la Porte Saint-Marcel., 2 octobre 1625; MC/ET/VIII/620
      donation; Leblanc, Nicolas
    - Constitution par Richard PETIT, conseiller, notaire et secrétaire du Roi, Maison et couronne de France, demeurant rue de la Monnaie, Jacques ROUILLE, Pierre PONCELET et Nicolas DROUYN, aussi conseillers notaires, secrétaires du Roi, à André PINEAU, chirurgien du Roi et son opérateur pour la pierre, rue du Monceau-Saint-Gervais, pour lui et pour Nicolas LEFEBURE, veuve de Nicolas PASTOUR, de 312 £. 10 s. de rente, moyennant 5000 £. (A la suite: 1627 16 octobre, quittance de rachar par André PINEAU). Autre à Barthélemy DUPRE., 8 octobre 1625; MC/ET/VIII/620
      constitution de rente; Petit, Richard
    - Bail par Jean PHILIPPE, maître boursier-gibecier à Paris, pour 4 ans, à François PETIT, maître blanchisseur, demeurant rue SOLY, paroisse Saint-Eustache, de la maison où ce dernier demeure, moyennant six vingt quinze livres de loyer annuel., 9 octobre 1625; MC/ET/VIII/620
    - Accord entre Judith Chocut, âgée de 27 ans, femme séparée de corps et de biens de Jean Lhomme, maître peintre à Paris, par sentence de l'official du 24 octobre 1619, confrontée avec une autre sentence de l'official de Sens du 11 avril 1620 et veuve en premières noces de Philippe de Meuve, bourgeois de Paris, demeurant aux galeries du Louvre, et François Lhomme, maître serrurier, demeurant rue de la Parcheminerie, agissant au nom de Jean Lhomme, son frère, actuellement absent de Paris, par lequel ladite Chocut renonce à tous ses droits provenant de ses conventions matrimoniales avec ledit Jean Lhomme, et à tous dommages et intérêts moyennant la somme de 300 livres qu'elle a présentement touchée., 12 octobre 1625; MC/ET/VIII/620
      Documents du Minutier central concernant les peintres, sculpteurs et graveurs au XVIIe siècle (1600-1650) [études I à X, 1955 actes], par Marie-Antoinette Fleury, tome I, Paris, S.E.V.P.E.N, 1969, p. 448 (instrument de recherche imprimé dématérialisé, certaines notices sont plus détaillées dans la version intégrale accessible en ligne par la rubrique 'Autres instruments de recherche', voir contexte dans le Plan d’orientation général - Notaires de Paris, guides thématiques du Minutier).
      accord; Orties-du-Louvre (rue des); Parcheminerie (rue de la); Chocut, Judith; Lhomme, François; Lhomme, Jean (15..-16..); Meuve, Philippe de; peintre; serrurier
    - Constitution par Barthélemy Dupré, conseiller, secrétaire du roi et trésorier général de France en la généralité de Poitiers, demeurant rue Dauphine, près des Augustins, par Michel de Beaulieu, avocat en la cour de parlement, et par Charles de Beaulieu, étudiant en l'université de Paris, demeurant au cloître Notre-Dame, en la maison de M. Davoust, prêtre, curé de Saint-Jean-le-Rond, à Claude Vignon, maître peintre à Paris, de 62 livres 10 sols tournois de rente moyennant 1.000 livres de principal. [A la suite: 1625, 23 octobre. Déclaration des frères Beaulieu par laquelle ils reconnaissent que le sieur Dupré n'est intervenu dans la constitution de ladite rente que pour leur faire plaisir. En marge: 1630, 27 septembre, quittance de rachat de ladite rente à Barthélemy DUPRÉ.] [Dans l'étude, nombreux actes par Barthélemy DUPRÉ à cause d'Isabelle MARTIN, sa femme, nièce et héritière de défunt Guillaume de LEVEILLE, aussi trésorier de France à Poitiers.], 23 octobre 1625 - 27 septembre 1630; MC/ET/VIII/620
      - 1625, 23 octobre. - Déclaration des frères Beaulieu par laquelle ils reconnaissent que le sieur Dupré n'est intervenu dans la constitution de ladite rente que pour leur faire plaisir..
      En marge:.
      - 1630, 27 septembre. - Rachat de ladite rente